【裁判字號】    89,訴,771
【裁判日期】    890524
【裁判案由】    履行契約
【裁判全文】
臺灣臺北地方法院民事判決  八十九年度訴字第七七一號
    原      告  台祥圖書有限公司
    法定代理人  丙○○
    訴訟代理人  甲○○
    被      告  尚緯國際有限公司
    法定代理人  丁○○
    訴訟代理人  阮祺祥律師
    訴訟代理人  乙○○            住台北縣新莊市五股工業區○○路一０九號
                              .
右當事人間請求履行契約事件，本院判決如左：
    主    文
被告應給付原告新台幣玖拾陸萬玖仟壹佰壹拾肆元，及自民國八十九年五月一日起至
清償日止按週年利率百分之五計算之利息。
訴訟費用由被告負擔。
本判決於原告以新台幣拾貳萬肆仟元供擔保後，得假執行；但被告如於假執行程序
實施前，以新台幣玖拾柒萬元供擔保後，得免為假執行。
    事    實
甲、原告方面：
一、聲明：
    被告應給付原告新台幣（下同）九十六萬九千一百十四元，及自民國八十九年五
    月一日起至清償日止按週年利率百分之五計算之利息。
二、陳述：
（一）緣兩造於民國八十七年四月三十日簽訂雜誌代理合約書，被告自八十七年五月
      起就所出版之雜誌「新生活館」季刊，委託原告為國內零售總代理，合約有效
      期間自八十七年五月一日起至八十八年四月三十日（合約書上誤載為三十一日
      ）止，被告就此季刊以寄售方式並以定價之五折（含稅）批發交予原告，由原
      告從事國內批發、零售發行事宜，每期季刊自新書到書日起一週內，由原告預
      付五成書款，並開立三個月期票支付被告，而每期季刊自到書後一五０天內退
      清餘書，退書數量不受限制，兩造應於每期退書截止日時，扣除預付款同時結
      清帳款。
（二）被告於八十七年九月二十九日將「新生活館」九八秋冬號共五０、０００本交
      予原告發行，原告同時依合約規定以定價一百九十八元之五折先預付二五、０
      ００本書款共二、四七五、０００元予原告。爾後，自八十七年十一月十六日
      開始，原告陸續退書九次予原告，總計三萬四千三百五十二本，惟其中八十八
      年四月一日退書二百四十一本，被告拒收，原告亦認為與兩造間八十八年一月
      十五日所簽訂之終止合約書原告應於八十八年三月二十日完成退書之約定不符
      ，爰放棄此二百四十一本退書預付款之返還請求，而僅主張原告退書共三萬四
      千一百十一本。茲因原告先預付五萬本中之二萬五千本書款，今退書共三萬四
      千一百十一本，是原告實應給付被告一萬五千八百八十九本書之書款共一百五
      十七萬三千零十一元（15,889x198x50%=1,573,011），而超結九千一百十一本
      之書款，故被告即應返還原告預付款九十萬一千九百八十九元（
      2,475,000-1,573, 011=901,989）。此外，原告曾於八十八年三月十一日退九
      八年夏號五三七本，該號季刊每本定價為二百五十元，故被告現應退還原告預
      付書款為六萬七千一百二十五（53  7x250x50%=67,125），惟原告支付命令狀
      誤載此五百三十七本「被告拒收」，因與事實不符，特此更正，被告就此並未
      曾拒收。乃原告合併請求被告給付退書款共九十六萬九千一百十四元，並減縮
      支付命令狀之請求標的及數量。
三、對被告抗辯之陳述：
（一）查被告一方面抗辯系爭雜誌代理合約書業經兩造合意終止，而認原告依雜誌代
      理合約書第肆條第（一）款等為請求依據之請求顯乏依據；惟一方面另又主張
      依該雜誌代理合約書之約定，原告包銷五成，亦即五成之書款不管原告有無售
      出均應付款云云，而其所謂包銷五成之約定，所憑為雜誌代理合約書第肆條第
      （一）款之約定，是被告之主張顯有予盾，其不能一方面主張雜誌代理合約書
      第肆條第（一）款因兩造合意終止而失效，一方面又主張依該條款原告與之有
      包銷之約定。而事實止，兩造雜誌代理合約書第肆條第（一）款並非包銷之約
      定，此從該條款文字既未載明「包銷」，且明載「退書數量不受限制」觀之，
      即可知兩造並無包銷之約定，否則退書數量豈有不受限制之理。上開雜誌代理
      合約書第肆條第（一）款僅係有關「結帳與付款」（參該條條文前之條文「要
      旨」）之約定，即原告有二萬五千本預付書款之約定，但絕非所謂包銷之約定
      ，被告答辯顯不足採。
（二）再者，依兩造八十八年一月十五日終止合約書，也無包銷之約定，且雙方於第
      一條尚約定，原告應於八十八年三月二十日完成九八年秋冬號之退書回收，亦
      無收量之限制，而僅有最後期限之限制，可知被告辯稱之包銷說詞絕非可採。
（三）被告否認原告所提之結帳明細表及退貨清單之形式及實質上之真正，因該退貨
      清單上出版商簽章之簽名，均非其公司人員所簽云云。然而，依被告所提之終
      止合約書，該終止合約書並非被告法定代理人丁○○親自簽名於其上，而係由
      其公司人員劉宏培代簽，被告亦不否認其真正。依此觀之，連終止合約書如此
      有重要法律效力之書面文件均非由被告法定代理人親自簽名，則像例行性幾乎
      每天發生的退貨清單，焉可能會由其法定代理人親自簽名，其他被告公司人員
      之簽名他都不算數？查原告退書予被告，都是委由偉翔書報運輸有限公司（下
      簡稱偉翔公司）運送，偉翔公司也都已運送至被告指定之豪傑有限公司（以下
      簡稱豪傑公司）處，經被告人員簽收，才可能向原告請領運費。此外，退貨清
      單上被告人員之簽名，也有同樣之簽名在與本件無關之九八年春號或夏號退貨
      清單上，而該九八年春季號書款，兩造均已結清而無任何爭議，而九八年夏號
      書款，除本件之五百三十七本外，亦都已結清。被告否認上開退貨清單形式及
      實質內容上之真正，顯非可採。
（四）彬泰流通產業股份有限公司（以下簡稱彬泰公司）經理證人李健隆已經到庭證
      實，其退「新生活館」九八年夏季號雜誌之前，已與被告經理劉宏培聯絡，並
      經劉宏培同意退書。
三、證據：提出
    原證一：雜誌代理合約書一紙；
    原證二：出版商結帳明細表一紙；
    原證三：退貨清單、集貨明細單及請款單共五份；
    原證四：退貨清單、結帳明細單、匯款回條聯或匯款資料檢查表共二份；
    並聲請訊問證人王銘浚、蔡銅、簡文賢及李健隆。
乙、被告方面：
一、聲明：
（一）原告之訴駁回。
（二）如受不利判決，願供擔保請准宣告假執行。
二、陳述：
（一）兩造關於系爭合約有「包銷五成」之約定，即原告之退書量不得超過進書總量
      百分之五十。另兩造於八十六年九月二十日所簽之經銷合約書，其中第四條即
      為包銷之約定，足證原告所言與事實顯有不符而難採信。再者，依兩造終止合
      約第二條約定，乙方（即原告）須於八十八年四月五日前結清書款完成電匯至
      甲方（指被告）指定之帳戶，當時兩造之約定，係原告包銷五成（二萬五千本
      ），亦即五成之書款不管原告有無售出，均應付款，故而於結清時，原告應再
      付款予被告。兩造合約第四條係記載「‧‧‧雙方退書數量不受限制，雙方應
      於每期退書截止日時，扣除預付同時結清帳款」，結清帳款後緊接記載：「並
      由乙方﹝即原告﹞於次月五日用電匯方式匯予甲方﹝即被告﹞‧‧‧」，就文
      義觀察，原告可請求者，僅為「退書」數量不受限制；並未賦予原告可請求「
      退款」之權利。而由其緊接之文義，原告應再匯款予被告，益可明悉。再就第
      四條第二款約定：「‧‧‧甲方﹝即被告﹞須於退書截止日後十日內將退書處
      理完畢，否則倉租將按日計算‧‧‧」等約定推之，原告之要求顯係有關退書
      數量不管多寡，被告均應處理，否則應賠償倉租之損害，而非原告可要求退款
      ，其理至明。基上，契約就「退書」之約定，其真意在令被告承擔存放書籍之
      「倉租」，而非賦予原告有請求「退書還款」之權利，故而原告之請求，實乏
      依據。
（二）原告主張被告收到系爭退書，應由原告負舉證責任：
  １、按原告主張退書係委由偉翔公司運送至被告處，經被告人員簽收，才可能向原
      告請領運費：：：等。
  ２、原告上揭主張，被告予以否認。
  ３、再者，偉翔公司向原告收錢，係原告與偉翔公司間之關係，與被告無關。
  ４、至原告所舉退貨清單上之簽名為被告人員之簽名，被告否認之，蓋上揭簽名之
      人員，經被告查證，均非被告公司人員，爰此，原告主張被告有收到退書，應
      由原告負舉證責任。
  ５、至原告另主張與本件無關之九八年春號或夏號之退貨清單上，有相同之簽名，
      惟查：
 （１）上揭簽名之人既非被告公司人員，則無收受退書之權限，合先陳明。
 （２）再者，原告既已自承退貨清單與本件無關，是則即不能認為本件之退書，被
       告已有收到。
 （３）又原告既已自承所退之書並非送到被告公司，益足證原告之主張顯不可採。
 （４）再退言之，縱本院採信原告之主張，惟上開退貨清單與系爭退貨清單上之簽
       名，亦僅有部分相同，故而亦不能證明被告有收到原告所提退貨清單之全部
       退貨，其理至明。
  ６、基上，原告既尚無法舉證，被告有收到原告所主張之退書，其空言主張，尚難
      採信。
（三）再退一步而言，有關原告所附證物三退貨清單，其中三筆之退書，豪傑公司並
      未受領，故而此部分原告不得請求，已至明顯。
  １、按原告所提之退貨清單：
  ２、其中八十八年四月一日所送之二百四十一本，價值二萬三千八百五十九元部分
      ，原告業已自承被告未收到，故而放棄此部分之請求，合先陳明。
  ３、另二筆八十八年二月三日，數量五千四百六十本，價值五十四萬零五百四十元
      及一九九八年十一月十六日數量五百本，價值四萬九千五百元，兩者合計新台
      幣五十九萬零四十元之退書清單，業經證人及豪傑公司負責人王銘浚證稱，並
      非其公司職員所簽，故而此部分豪傑公司既未收到，則原告不能請求此部分之
      款項，已至明顯。
  ４、至證人簡文賢及蔡銅之證詞，被告否認其真實性。而蔡銅所提之紀錄本，被告
      否認之其形式及實質上之真實。
  ５、而證人蔡銅雖證稱：「‧‧‧八十八年二月三日的確有送二百七十三支給豪傑
      公司‧‧‧八十七年十﹝註：應係十一之誤﹞月十六日沒有上班，所以沒有紀
      錄」，惟經被告代理人質問其何時在偉翔公司上班？蔡銅卻稱：「我是八十七
      年九月底去上班的。第一次送原告的書是八十七年十一月十八日」。
  ６、按證人蔡銅﹝送貨司機﹞既係八十七年九底開始上班，若如原所主張八十七年
      十一月十六日有退貨，則其紀錄簿應有紀錄，惟卻沒有紀錄，而其證稱八十七
      年十一月十八日開始送原告的書，惟查不管是原告所提之明細及之偉翔十一月
      份請款單﹝被告否認其真實性﹞，均未有八十七年十一月十八日送貨之紀錄，
      凡此益足證明證人蔡銅所言不實。
  ７、再就蔡銅所提之紀錄簿與原告所提偉翔公司八十八年二月份之請款單﹝被告否
      認其真實性﹞，稍加比對，即明顯未合，如八十八年二月五日就業情報，請款
      單記載支數為三百五十七支，而其紀錄簿卻記載三百五十八支；二月八日嬰兒
      ，請款單記載一百九十支，而紀錄簿卻記載一百六十四支；二月九日熱愛請款
      單記載一百二十一支，而其紀錄簿卻記載一百三十三支；二月十日看電影，請
      款單記載三百一十一支，而紀錄簿卻記載二百一十二支；均有未符，足證其紀
      錄簿與事實顯有不符，而不足為憑。
（四）基上，原告所提八十八年二月三日及八十七年十一月十六日兩筆退書，被告確
      未收到，故而原告此部分合計新台幣五十九萬零四十元之請求，顯無理由。
（五）有關夏季號部分，原告顯不得請求：
  １、按依雙方終止合約第一條約定：「乙方代理期間之新生活館雜誌除九八年秋冬
      號：：外，其餘不得退還：：：」。
  ２、姑且不論被告有無收到此夏季號退書（按被告否認被告有收到退書），惟依上
      揭約定，原告夏季號退書（按被告否認被告有收到退書），惟依上揭約定，原
      告夏季號部分六萬七千一百二十五元，顯不得請求。
  ３、證人李健隆之證言，被告否認其真實性。況原告之夏季號雜誌已經原告退書。
三、證據：提出終止合約書、八十六年九月二十日雜誌經銷合約書，並聲請訊問證人
    劉宏培。
    理    由
一、原告起訴主張兩造於八十七年四月三十日簽定雜誌代理合約，約定自八十七年五
    月起代理被告公司之「新生活館」季刊從事國內批發零售發行事宜總代理，合約
    有效期間自八十七年五月一日起至八十八年四月三十日止。被告於八十七年九月
    二十七日將「新生活館」九八年份秋冬雜誌共五萬本交付原告，原告同時依約交
    付定價每本一百九十八元之五折共計二百四十七萬五千元之價金予原告。嗣原告
    自八十七年十一月十六日起共退書三萬四千一百十一本予被告，是原告此部分僅
    需給付一萬五千八百八十九元之書款，被告自應將超結之九十萬一千九百八十九
    元之書款退還予被告。原告另於八十八年三月十一日退書九八年夏季號五百三十
    七本雜誌，每本定價為二百五十元，原告此部分已預付定價五折之書款計六萬七
    千一百二十五元，總計被告應退還原告書款九十六萬九千一百一十四元。為此，
    爰依民法第一百七十九條規定訴請被告返還九十六萬九千一百十四元及自八十九
    年五月一日起至清償日止按週年利率百分之五計算之利息。
二、被告則以兩造於簽定系爭雜誌代理合約已經約定，原告退書數量不得超過每期進
    書總量之二分之一，此由兩造終止合約中已經約定原告應結清書款完成電匯至被
    告指定之帳戶，並未約定被告需將款項匯給原告即為可知，是自無被告應退還原
    告預付款項之問題；被告並未將其所主張之雜誌數量退還原告，原告所提出之退
    貨清單，被告否認其形式及實質內容上之真正，其上簽名並非被告公司職員，自
    難以該退貨清單即可認定被告已將雜誌退還原告；況九八年夏季號雜誌依兩造簽
    定之終止合約已經約定不得退書，則原告更無將系爭九八年夏季號雜誌退回等語
    資為抗辯。
三、原告起訴主張兩造於八十七年四月三十日簽定雜誌代理合約，約定自八十七年五
    月起代理被告公司之「新生活館」雜誌季刊從事國內批發零售發行事宜總代理，
    合約有效期間自八十七年五月一日起至八十八年四月三十日止。被告於八十七年
    九月二十七日將「新生活館」九八年份秋冬號雜誌五萬本交由原告批發、零售，
    原告同時依約交付定價每本一百九十八元之五折共計二百四十七萬五千元之價金
    予原告，兩造於八十八年一月十五日合意終止系爭雜誌代理合約，業據原告提出
    雜誌代理合約書、終止合約書為證，並為被告所不爭執，堪信為真實。茲本件所
    應審究者為：（１）兩造是否有退書數量不得超過每期進書量百分之五十之約定
    ；（２）原告退書予被告之數量若干；（３）被告是否已經同意原告退還「新生
    活館」九八年份夏季號雜誌，茲分別敘述如下：
四、原告主張兩造於八十七年三月三十日簽定雜誌代理合約書，被告於八十七年九月
    二十七日將「新生活館」九八年份秋冬季號雜誌共五萬本交付原告批發、零售，
    原告依每本定價之五折預付被告書款計二百四十七萬五千元。原告自八十七年十
    一月十六日起共退「新生活館」九八年秋冬季號雜誌共二萬八千六百五十一本；
    原告另於八十八年三月十一日將「新生活館」九八年夏季號雜誌五百三十七本退
    予被告，業據原告提出退貨清單七紙、出版商結帳明細表、偉翔公司集貨明細單
    及請款單為證，被告雖否認原告提出上開退貨清單等文件之真正，並稱未授權訴
    外人豪捷有限公司可代理被告受領退書。惟查，被告公司負責承辦系爭交易之人
    員劉宏培到庭證稱：「本件原告退貨給豪傑之書，經向董事長請示，原告退書給
    豪傑部分我們承認，：：：」、「問：何以被告會將書退給豪傑？答：可能在系
    爭交易中有跟原告說可退書給豪傑，：：：」、「經向豪傑確認，其中有一筆簽
    收人為梁素蓉非豪傑員工，其餘皆是豪傑員工簽收，：：：」由是可知，代表被
    告公司與原告進行系爭交易之證人劉培宏已經指示原告，如要退書可退給豪傑公
    司，則原告依指示退書予豪傑公司，自與退還被告公司有相同效力；而經證人劉
    培宏向豪傑有限公司查詢，原告所提出之「新生活館」九八年秋冬號退貨清單，
    其中除八十八年二月三日簽收之「梁素蓉」外，其餘均為豪傑公司職員所簽收。
    再查，原告公司若欲退書，均會將書交由偉翔公司運送，訴外人蔡銅於八十七年
    九月底至偉翔公司任職，並自同年十一月十八日開始運送原告公司之退書，八十
    八年二月三日確有將二百七十三支（即五千四百六十本）之雜誌送至豪傑公司，
    業據偉翔公司負責載送之司機蔡銅到庭結證屬實，並提出筆記本證明。經核該筆
    記本記載之筆跡相同，其上字跡記載之墨水則有顏色、深淺不同，應認該筆記本
    非臨訟一時所製作，依蔡銅於筆記上之記載，八十八年二月三日確有將二百七十
    三支數量之雜誌運送至豪傑公司，此與原告提出八十八年二月三日退貨清單記載
    之二百七十三支之數量相同，應認證人蔡銅之證言為真正。被告雖爭執偉翔公司
    司機蔡銅筆記本上之記載與原告提出之請款帳簿不符，否認該筆記本形式及實質
    內容之真正。然該筆記本既由作成名義人即蔡銅到庭證稱該筆記本為其所記載，
    則該筆記本形式上自為真正；再者，司機蔡銅並非僅載送原告一家退書，自不得
    以蔡銅記錄筆記本與偉翔公司請款內容不符，即否認證人蔡銅之證言，況被告所
    爭執者為「就業情報」、「嬰兒」「熱愛」、「電影」等雜誌，亦與本件爭執之
    「新生活館」雜誌無涉。是系爭八十八年二月三日數量五千四百六十本之退貨清
    單於形式上及實質內容上均可認為真正。依此，由原告所提出之退貨清單當可認
    定，原告已將「新生活館」九八年秋冬號雜誌計三萬四千一百十一本、「新生活
    館」九八年夏季號計五百三十七本退還予被告指定之退書地點訴外人豪傑公司。
    證人豪傑公司負責人王銘浚雖到庭證稱，原告提出之送貨清單關於八十七年十一
    月十六日數量五百本之送貨清單及八十八年二月三日數量五千四百六十本之送貨
    清單均非豪傑公司員工簽收。惟查，關於證人王銘浚所述八十七年十一月十六日
    數量五百本之送貨清單非豪傑公司人員簽收之證述，與被告公司受僱人劉宏培證
    述之內容不符，顯有矛盾，是證人王銘浚之證言不得採信。
五、被告雖爭執兩造於簽定契約時有「包銷五成」之約定，稱此由兩造於八十八年一
    月十五日所簽定之終止合約已經約定：「乙方（即原告）須於民國八十八年四月
    五日前結清書款完成電匯至甲方（即被告）指定之帳戶。」然未約定被告需將款
    項返還予原告，可見兩造間確有「包銷五成」之約定云云，證人劉培宏到庭亦附
    和其說，稱兩造間有「包銷五成」之約定。然查，上開條款僅係約定原告應於八
    十八年四月五日前結清書款完成電匯至被告指定帳戶，即如原告需再支付被告價
    款，應於八十八年四月五日前匯至被告指定帳戶，該條款僅係約定原告應於何時
    將款項匯予被告，尚未能認定兩造間有所謂「包銷五成」之約定。再依兩造於八
    十七年四月三十日所簽定之雜誌代理合約第肆條第（一）項約定：「每期季刊自
    新書到書起一週內預付五成書款，並開立三個月期票支付甲方（即原告），而每
    期季刊自到書後一百五十天內退清餘書，『退書數量不受限制』：：：」另兩造
    於八十八年一月十五日之終止契約亦約定；「乙方（即原告）代理期間之新生活
    館雜誌九八年秋冬號於民國八十八年三月二十日完成退書回收外，其餘不得返還
    甲方（即被告）。」由是可知，兩造於雜誌代理合約書業已明白約定「退書數量
    不受限制」，兩造於八十八年一月十五日簽定之終止契約亦僅約定原告應於八十
    八年三月二十日以前將「新生活館」九八年秋冬號雜誌完成退書回收，僅係對於
    退書時間及種類作限制，並未限制退書數量。被告雖爭執兩造合約第四條（一）
    項僅為兩造退書數量不受限制，並非被告可請求退款之權利，然原告在兩造約定
    退書數量不受限制之情況下，退還「新生活館」九八年秋冬號雜誌計三萬四千一
    百十一本、「新生活館」九八年夏季號計五百三十七本，自可依不當得利向被告
    請求溢付之書款，就此原告於言詞辯論中已經陳明：「我溢付書款，被告應退還
    書款」可知原告係依不當得利規定請求被告退還溢付書款。至於契約第四條第（
    二）項關於「倉租」之約定，更與第一項兩造約定退書數量不受限制之約定無涉
    。被告雖復提出兩造於八十六年九月二十日簽定之雜誌經銷合約書，該契約第肆
    條第（一）項業約定：「：：：退書數量不得超出每期進書數量之百分之二十五
    ，：：：」可見兩造關於系爭雜誌代理合約確有「包銷五成」之約定云云。然查
    ，被告所提出兩造於八十六年九月二十日簽定之雜誌代理合約書，僅能證明兩造
    過去有退書數量不得超出每期進書量百分之二十五之約定，自不得以此即可認定
    系爭雜誌代理合約有所謂「包銷五成」之約定，被告對於其所稱兩造約定原告退
    書不得超過每期進書量百分之五十之事實，並未舉證以實其說。職故，被告退書
    量自不受每期進書量百分之五十之限制，被告既已退九八年秋冬號雜誌共計二萬
    八千六百五十一本，被告自應退還原告溢付款三十六萬一千四百四十九元〔（
    00000-00000）×198×1/2=361449〕。
六、原告另請求被告給付「新生活館九八年夏季號」之退書款計六萬七千一百二十五
    元。經查，「新生活館」九八年夏季號雜誌原告已經結清預付款，此為兩造所不
    爭執。向原告公司購買雜誌之彬泰公司職員李健隆到庭證稱，其公司代理福客多
    公司購書，嗣後其欲將餘書即「新生活館」九八年夏季號雜誌退書予原告公司，
    原告告知不得退書，若欲退書請其直接與被告公司洽商，證人李健隆遂直接與被
    告公司經理劉培宏聯絡，劉培宏答應系爭五百三十七本九八年夏季號雜誌可退書
    ，因此其即將系爭九八年夏季號雜誌退書予原告公司，原告並已將書款退給彬泰
    公司等語。原告公司職員簡文賢亦到庭證稱，其於退書前均會與被告公司劉培宏
    聯絡，確認退書種類及數量，經過劉培宏同意後，其方會退書。參酌原告提出八
    十八年四月一日二百四十一本之退貨清單，其上記載「對方拒收，目前在倉庫內
    」，應可認證人李建隆、簡文賢之證言為可採，否則若如豪傑公司負責王銘浚到
    庭所稱，只要退書係被告公司之書，即會收受。則八十八年四月一日二百四十一
    本之退書，原告公司只要逕送豪傑公司即可，何需會有拒收情事。職故，原告於
    八十八年三月十一日退還「新生活館」九八年夏季號雜誌五百三十七本，應認已
    得被告公司同意。則雖兩造於八十八年一月十五日終止合約業已約定：「乙方（
    即原告）代理期間之新生活館雜誌除九八年秋冬號於民國八十八年三月二十日完
    成退書回收外，其餘不得退還甲方（即被告），：：：」，即依兩造於八十八年
    一月十五日之終止合約，已經明白約定被告僅可於八十八年三月二十日前將新生
    活館九八年秋冬號雜誌退書予被告，其餘皆不得退書。是關於「新生活館」九八
    年夏季號部分，依兩造於八十八年一月十五日終止合之雖約定，此部分雜誌不得
    退書，仍嗣後既經被告同意，依兩造雜誌代理合約第四條第（二）項約定，逾期
    退書經被告同意後，被告仍得予接受。則原告將該部分雜誌退還至被告指定之豪
    傑公司，並經豪傑公司收受，則原告自得請求被告返還此部分之預付書款。
七、綜上所述，兩造並無退書數量不得超過每期進書總量百分之五十之約定，原告自
    八十七年十一月十六日起共計退書「新生活館」雜誌秋冬號三萬四千一百十一本
    、「新生活館」九八年夏季號五百三十七本予被告，原告自得依不當得利規定請
    求被告退還九八年秋冬號超結之書款計九十萬一千九百八十九元、九八年夏季號
    書款六萬七千一百二十五元，共計九十六萬九千一百十四元。原告請求被告退還
    書款之支付命令於八十八年九月二十八日送達被告，此有送達證書在卷可稽。是
    原告依民法第一百七十九條規定，請求退還書款九十六萬九千一百十四元，及自
    八十九年五月一日起至清償日止按週年利率百分之五計算之利息，為有理由，應
    予准許。
八、兩造均陳明陳明願供擔保，聲請宣告假執行及免為假執行，經核均無不合，爰分
    別酌定相當擔保金額准許之。
九、結論：原告之訴為有理由，依民事訴訟法第七十八條、第三百九十條第二項、第
    三百九十二條判決如主文。
中    華      民      國    八十九    年      五      月      二十四    日
                             民事第二庭法      官  黃書苑
右為正本係照原本作成
如對本判決上訴，須於判決送達後廿日內向本院提出上訴狀
中      華      民      國    八十九    年      五      月    二十五    日
                                      法院書記官  蔡梅蓮


司法院資訊處製作；財團法人民間司法改革基金會備份。
